# 递延所得税和其他综合收益

提问人：zqzdm 时间：2019-02-22 12:57:16
请问： 1 、为什么其他权益工具投资的公允价值变动的时候还要考虑递延所得税？我认为其他综合收益又不影响利润，也就不影响所得税，也就不应该套用所得税那套理论，那为什么还要有借：递延所得税资产贷：其他综合收益这种分录 2 、当期发生的亏损可于日后税前弥补，当期的分录是怎么写的？借：递延所得税资产贷：？
百度了一下，是不是其他综合收益也是所得税的征收范围？我一直以为只对利润征税。。

回答人：chenyiwei
1 、请参考《企业会计准则第 18 号——所得税》第二十一条。确认所得税相关资产和负债时，对应科目并不总是所得税费用，也可能包括其他综合收益、资本公积、商誉等其他科目。
2 、确认与可抵扣亏损相关的递延所得税资产时，应贷记 “所得税费用——递延所得税费用”。